臺灣宜蘭地方法院刑事判決
110年度易字第518號
公  訴  人  臺灣宜蘭地方檢察署檢察官
被      告  簡文彬




上列被告因竊盜等案件，經檢察官提起公訴（110年度偵字第500
6號），被告於準備程序中就被訴事實為有罪之陳述，經本院合
議庭裁定依簡式審判程序審理，並判決如下：
    主  文
簡文彬犯竊盜罪，累犯，處有期徒刑伍月，如易科罰金，以新臺
幣壹仟元折算壹日；又犯非法由自動付款設備取財罪，累犯，處
有期徒刑肆月，如易科罰金，以新臺幣壹仟元折算壹日。應執行
有期徒刑柒月，如易科罰金，以新臺幣壹仟元折算壹日。
未扣案之犯罪所得LV側背包壹個、支票伍張及新臺幣拾陸萬伍仟
元，均沒收之，於全部或一部不能沒收或不宜執行沒收時，各追
徵其價額。
    犯罪事實
一、簡文彬意圖為自己不法之所有，分別基於竊盜、以不正方法
    由自動付款設備取得他人之物之犯意，而為下列犯行：
（一）於民國110年3月18日上午8時4分許，行經宜蘭縣○○鎮○○路
      000號前，徒手竊取張朝章所有置放於車牌號碼000-0000
      號自用小貨車內之LV側背包1個【價值新臺幣（下同）3,5
      00元，內裝有合作金庫銀行提款卡、身分證、健保卡、行
      照、駕照各1張、支票5張、現金15,000元等物】得手後，
      即離開現場。
（二）又簡文彬見張朝章將提款卡密碼貼於所竊得之提款卡上，
      遂接續於同日上午8時17分至49分許，至宜蘭縣○○鎮○○路○
      段0號之蘇澳郵局宜蘭18支局、宜蘭縣○○鎮○○路○段00號之
      第一銀行蘇澳分行、宜蘭縣○○鎮○○路00號之合作金庫羅東
      分行，以將竊得之提款卡插入該郵局、銀行設置之自動櫃
      員機後輸入密碼之方式，使該等自動櫃員機辨識系統因檢
      覈密碼通過，對真正持卡人之識別陷於錯誤，誤認係張朝
      章本人持卡提領現金而撥款，而以此不正方法由自動付款
      設備詐得新臺幣（下同）20,000元、20,000元、20,000元
      、30,000元、30,000元、30,000元（共計150,000元）。
      嗣張朝章發覺上情報警處理，並經警調閱現場監視器錄影
      畫面，始查悉上情。
二、案經張朝章訴由宜蘭縣政府警察局蘇澳分局報告臺灣宜蘭地
    方檢察署檢察官偵查起訴。
    理  由
一、按簡式審判程序之證據調查，不受第159條第1項之限制，刑
    事訴訟法第273條之2定有明文。是依上開規定，於行簡式審
    判程序之案件，被告以外之人於審判外之陳述，除有其他不
    得作為證據之法定事由外，應認具有證據能力。查本件如下
    引用被告以外之人於審判外之陳述，因本案採行簡式審判程
    序，復無其他不得做為證據之法定事由，揆諸前揭說明，應
    認均具有證據能力，合先敘明。
二、前揭犯罪事實，業據被告簡文彬於警詢、偵查、本院準備及
    審理程序中坦承不諱（見警卷第1頁至第3頁；偵卷第27頁至
    第28頁；本院卷第73頁、第78頁），核與證人即告訴人張朝
    章於警詢及本院準備程序、證人即載運被告之計程車司機諶
    慶榮、蕭德風於警詢時所證述之情節均相符（見警卷第4頁
    至第12頁；本院卷第57頁），並有監視器錄影翻拍畫面16張
    、現場照片17張（見警卷第16頁至第17頁、第21頁至第34頁
    ）在卷可稽，足認被告上開任意性自白確與事實相符，堪予
    採信。至告訴人雖於本院準備程序時稱LV側背包內失竊之現
    金應為30,000元等語，惟查，被告於本院準備程序時供稱：
    伊記得應該只有15,000元等語（見本院卷第73頁），告訴人
    於警詢中亦證稱：失竊現金約15,000元左右（見警卷第5頁
    ），可見告訴人就失竊現金數額之說法，原與被告所述相同
    ，至後稱30,000元部分，尚難排除告訴人因事件發生久遠而
    有記憶模糊之可能，復查卷內別無其餘積極證據足資佐證被
    告所竊現金超過前揭15,000元，故以對被告有利之認定為原
    則，認定該側背包內失竊之現金為15,000元。綜上，本案事
    證已臻明確，被告犯行堪以認定，應予依法論科。
三、論罪科刑：
（一）按刑法第339條之2第1項之以不正方法由自動付款設備取
      得他人之物罪中，所謂「不正方法」，係泛指一切不正當
      之方法，並不以施用詐術為限，如以強暴、脅迫、詐欺、
      竊盜或侵占等方式取得他人之提款卡及密碼，再冒充本人
      由自動提款設備取得他人之物，或以偽造他人之提款卡由
      自動付款設備取得他人之物等，均屬之（最高法院94年度
      台上字第4023號、108年度台上字第2123號判決意旨參照
      ）。核被告就犯罪事實一（一）所為，係犯刑法第320條
      第1項之竊盜罪；就犯罪事實一（二）所為，則係犯刑法
      第339條之2第1項之非法由自動付款設備取財罪。又被告
      於犯罪事實一（二）所示時地，先後持本案提款卡提領款
      項之舉動，係基於同一詐欺取財之目的，在同一刑事訴訟
      案件中所為，犯行係於密切接近之時空所為，侵害法益同
      一，各行為間獨立性極為薄弱，依一般社會健全觀念，難
      以強行分開，應視為數個舉動之接續施行，論以接續犯之
      包括一罪。又被告所犯上開2罪，犯意各別，行為互異，
      應予分論併罰之。
（二）又被告前因竊盜案件，經士林地方法院以106年度士簡字
      第615號、本院以106年度簡字第300號、第932號、106年
      度簡上字第26號、臺灣高等法院以106年度上易字第827號
      判處有期徒刑3月、3月、3月、4月、3月、9月、7月、8月
      、10月、4月、5月、4月確定，於109年11月6日徒刑執行
      完畢，此有臺灣高等法院被告前案紀錄表1份附卷可參（
      見本院卷第9頁至第36頁），被告於受前開有期徒刑執行
      完畢5年以內，故意再犯本件有期徒刑以上之各罪，俱為
      累犯，而依司法院大法官釋字第775號解釋意旨，有關刑
      法第47條第1項累犯加重本刑之規定，尚不生違反憲法一
      行為不二罰原則之問題，惟其不分情節，基於累犯者有其
      特別惡性及對刑罰反應力薄弱等立法理由，一律須加重最
      低本刑，於不符合刑法第59條所定要件之情形下，致生行
      為人所受之刑罰超過其所應負擔罪責之個案，其人身自由
      因此遭受過苛之侵害部分，對人民受憲法第8條保障之人
      身自由所為限制，不符憲法罪刑相當原則，牴觸憲法第23
      條比例原則。於此範圍內，在有關機關依該解釋意旨修正
      刑法第47條前，為避免發生上述罪刑不相當之情形，法院
      就該個案應依該解釋意旨，裁量是否加重最低本刑，不宜
      一律加重。本諸上揭解釋意旨，係指法院認為個案應量處
      最低法定刑為適當，又無法適用刑法第59條酌量減輕規定
      之情形，始應依本解釋意旨裁量不依累犯規定加重最低本
      刑。倘法院已就個案具體情節綜合觀察，審酌加重最低本
      刑後，認並無過苛情形，應認其裁量加重，並無違法可言
      （最高法院108年度台上字第2828號判決意旨參照）。本
      院審酌被告於前案執行完畢後非長之時間內，理應生警惕
      作用，期待其返回社會後能因此自我控管，然其竟未悛悔
      改過，不知悔悟，無視法律之嚴厲禁制，故意再犯本件前
      揭犯行，足見前罪之徒刑執行成效不彰，其對刑罰之反應
      力顯然薄弱，兼衡其於本案所犯情節亦具惡性，自不宜量
      處最低法定刑，而應酌量加重其之刑，以延長矯正期間，
      將有助於其再社會化，亦符合憲法罪刑相當原則之要求，
      爰均依刑法第47條第1項規定，加重其刑。
（三）爰審酌被告除前揭構成累犯之部分外，前另有竊盜、偽造
      文書之犯罪科刑紀錄，此有臺灣高等法院被告前案紀錄表
      1紙在卷可稽（見本院卷第9頁至第36頁），猶不知警惕，
      其不思以正途賺取所需，竟貪圖不法利益，竊取他人財物
      ，復擅持提款卡提領款項，詐取財物，顯無尊重他人財產
      法益之觀念，其所為非但破壞交易秩序，亦足生損害於告
      訴人，應予非難，並審酌其迄未與告訴人達成和解、賠償
      告訴人之損害，兼衡其於本院審理程序時自陳家庭經濟情
      形為勉持之生活狀況、國中畢業之智識程度等一切情狀，
      分別量處如主文所示之刑，並各諭知易科罰金之折算標準
      。又本院考量被告上開犯行，所犯數罪之行為手法、性質
      大致相同，如以實質累加之方式定應執行刑，處罰之刑度
      顯將超過其行為之不法內涵與罪責程度，且刑罰之目的重
      在矯正被告之法治觀念及反社會性，並期能藉由刑罰之手
      段促使其再社會化，避免再犯，加以刑罰對於被告所造成
      之痛苦程度，係隨刑度增加而生加乘效果，並非以等比方
      式增加，故以隨罪數增加遞減其刑罰之方式，應已足以評
      價被告行為之不法性，是衡酌被告犯後態度及前述所載之
      各項情狀等因素，就被告所犯各罪為整體評價，綜合卷證
      審酌被告所犯數罪類型、次數、非難重複程度爰定其應執
      行之刑，並諭知易科罰金之折算標準。
四、沒收部分：
（一）按犯罪所得，屬於犯罪行為人者，沒收之。但有特別規定
      者，依其規定；前二項之沒收，於全部或一部不能沒收或
      不宜執行沒收時，追徵其價額，刑法第38條之1第1項、第
      3項分別定有明文。又為符合比例原則，兼顧訴訟經濟，
      刑法第38條之2第2項增訂過苛調節條款，於宣告沒收或追
      徵於個案運用有過苛之虞、欠缺刑法上之重要性或犯罪所
      得價值低微之情形，得不予宣告沒收或追徵，以節省法院
      不必要之勞費，並調節沒收之嚴苛性。
（二）經查，未扣案被告竊取之LV側背包1個、支票5張、現金15
      ,000元，及被告所詐得之現金總計150,000元，屬被告犯
      本案竊盜、非法由自動付款設備取財罪之犯罪所得，核無
      前揭過苛調節條款之適用，自應依刑法第38條之1第1項前
      段、第3項規定，均宣告沒收，於全部或一部不能沒收或
      不宜執行沒收時，各追徵其價額。至被告所竊得之金庫銀
      行提款卡、身分證、健保卡、行照、駕照各1張等物，雖
      俱屬其犯罪所得，然該等物品均可辦理註銷、掛失並補發
      新證件、卡片，原件已失其功用，應認財產價值尚屬低微
      ，且欠缺刑法上之重要性，爰依刑法第38條之2第2項規定
      ，均不予宣告沒收或追徵，併此敘明。
據上論斷，應依刑事訴訟法第273條之1第1項、第299條第1項前
段，刑法第320條第1項、第339條之2第1項、第47條第1項、第41
條第1項前段、第8項、第51條第5款、第38條之1第1項前段、第3
項，刑法施行法第1條之1第1項，判決如主文。
本案經檢察官黃正綱提起公訴，檢察官吳志成到庭執行職務。
中　　華　　民　　國　　111 　年　　3 　　月　　25　　日
                  刑事第二庭  法  官  陳盈孜
以上正本證明與原本無異。
如不服本判決應於收受送達後二十日內向本院提出上訴書狀，並
應敘述具體理由；其未敘述上訴理由者，應於上訴期間屆滿後二
十日內向本院補提理由書(均須按他造當事人之人數附繕本)「切
勿逕送上級法院」。
                              書記官　黃家麟
中　　華　　民　　國　　111 　年　　3 　　月　　25　　日
附錄本案論罪科刑法條：
中華民國刑法第320條第1項
意圖為自己或第三人不法之所有，而竊取他人之動產者，為竊盜
罪，處5年以下有期徒刑、拘役或50萬元以下罰金。
中華民國刑法第339條之2第1項
意圖為自己或第三人不法之所有，以不正方法由自動付款設備取
得他人之物者，處3年以下有期徒刑、拘役或30萬元以下罰金。